ACORDAO-COMPLETO-2466318

ACÓRDÃO 6293/2021 ATA 12/2021 - SEGUNDA CÂMARA

VISTOS, relatados e discutidos estes embargos de declaração opostos pelo Sr. Clóvis Meira dos Santos, ex-secretário de saúde de Caraíbas/BA, em face do Acórdão 12965/2020-TCU-Segunda Câmara, proferido nos autos desta Tomada de Contas Especial instaurada pelo Fundo Nacional de Saúde contra o ora embargante e demais responsáveis, ante a não comprovação da boa e regular aplicação de recursos do Sistema Único de Saúde transferidos à municipalidade, nos exercícios de 2007 a 2008.
ACORDAM os Ministros do Tribunal de Contas da União, reunidos em sessão da 2ª Câmara, ante as razões expostas pelo Relator, em:
9.1. com fundamento no art. 34 da Lei 8.443/1992 c/c os arts. 277, inciso III, e 287, § 1º, do Regimento Interno do TCU, não conhecer dos presentes embargos de declaração, porquanto são intempestivos; e
9.2. dar ciência desta Deliberação ao embargante e ao seu representante legal, nos termos do art. 179, § 7º, do Regimento Interno/TCU.

Embargos de Declaração opostos em face do Acórdão 12.965/2020  2ª Câmara, proferido nos autos desta Tomada de Contas Especial, ante a não comprovação da boa e regular aplicação de recursos do Sistema Único de Saúde transferidos ao município de Caraíbas/BA, nos exercícios de 2007 a 2008.

Segunda Câmara

Município de Caraíbas/BA.

3. Embargante: Clóvis Meira dos Santos (XXX.081.665-XX).

13.1. Ministros presentes: Bruno Dantas (Presidente), Augusto Nardes, Aroldo Cedraz e Raimundo Carreiro.
13.2. Ministros-Substitutos presentes: Marcos Bemquerer Costa (Relator) e André Luís de Carvalho.

MARCOS BEMQUERER

Ministro-Substituto Marcos Bemquerer Costa.

Trata-se dos embargos de declaração opostos pelo Sr. Clóvis Meira dos Santos, ex-secretário de saúde de Caraíbas/BA, em face do Acórdão 12965/2020-TCU-Segunda Câmara, proferido nos autos desta Tomada de Contas Especial instaurada pelo Fundo Nacional de Saúde contra o ora embargante e demais responsáveis, ante a não comprovação da boa e regular aplicação de recursos do Sistema Único de Saúde transferidos à municipalidade, nos exercícios de 2007 a 2008.
2.	Na sessão ordinária do dia 17/11/2020, esta Câmara decidiu, entre outras medidas, julgar irregulares as contas do Sr. Clóvis Meira dos Santos, condenando-o solidariamente com outros gestores ao pagamento do débito quantificado neste processo, sem aplicação da multa proporcional ao dano, porquanto os fatos foram colhidos pela prescrição da pretensão punitiva do Tribunal (peça 83) .
3.	Irresignado com essa deliberação, o recorrente sustenta haver obscuridade e omissão no Acórdão precitado (peça 106) .
	É o Relatório.

Tarcísio Ribeiro dos Santos Amorim, OAB/BA 45.788.

Não atuou.

EMBARGOS DE DECLARAÇÃO. DECISÃO PROFERIDA NOS AUTOS DE TOMADA DE CONTAS ESPECIAL. RECURSO INTEMPESTIVO. NÃO CONHECIMENTO.

TOMADA DE CONTAS ESPECIAL (TCE)

não atuou.

Trata-se dos embargos de declaração opostos pelo Sr. Clóvis Meira dos Santos, ex-secretário de saúde de Caraíbas/BA, em face do Acórdão 12965/2020-TCU-Segunda Câmara. 
2.	O decisum vergastado foi proferido nestes autos de Tomada de Contas Especial instaurada pelo Fundo Nacional de Saúde - FNS contra o ora embargante e demais responsáveis, em vista da não comprovação da boa e regular aplicação de recursos do Sistema Único de Saúde - SUS transferidos à municipalidade, nos exercícios de 2007 a 2008, ante as falhas e/ou ausências de documentos de despesas. 
3.	Rememoro que o Ministério da Saúde efetuou repasses ao município de Caraíbas/BA, na modalidade fundo a fundo (Fundo Nacional de Saúde ao Fundo Municipal de Saúde) , para a manutenção do Piso de Atenção Básica.
4.	As despesas realizadas com essas verbas passaram por auditoria do Departamento Nacional de Auditoria do SUS - Denasus, que identificou dispêndios cujos documentos comprobatórios não foram apresentados pelos gestores (peça 33, p. 5-14) . Em consequência, a equipe de fiscalização atribuiu responsabilidade sobre essa irregularidade ao Sr. Clóvis Meira dos Santos e à Sra. Norma Suely Dias Coelho, ex-secretários de saúde de Caraíbas/BA, e ao Sr. Orlando da Silva Barbosa, ex-prefeito (peça 34, p. 53 e 54) . 
5.	Nesta Corte de Contas, os agentes indicados no item precedente foram citados para que recolhessem o débito quantificado nos autos ou apresentassem alegações de defesa, em vista da "falta de comprovação de despesas realizadas com recursos repassados", no valor de R$ 154.882,82, e do "pagamento de cheque sem a documentação comprobatória" do gasto realizado, no quantum de R$ 800,00. No entanto, somente o ex-prefeito trouxe ao descortino do Tribunal sua defesa (peça 60) , haja vista que os ex-secretários deixaram transcorrer in albis o prazo que lhes foi conferido para se manifestarem nos autos, o que caracterizou a revelia prevista no art. 12, § 3º, da Lei 8.443/1992.
6.	Ao apreciar o mérito desta Tomada de Contas Especial, a 2ª Câmara não acolheu a defesa oferecida pelo ex-alcaide. Em consequência, mediante o Acórdão 12.965/2020, o Colegiado decidiu (peça 83) : a) julgar irregulares as contas dos Srs. Clóvis Meira dos Santos (revel) e Orlando da Silva Barbosa e da Sra. Norma Suely Dias Coelho (revel) , condenando-os solidariamente ao débito quantificado no processo, sem aplicação da multa individual proporcional ao dano prevista no art. 57 da Lei 8.443/1992, porquanto os fatos tisnados foram colhidos pela prescrição da pretensão sancionatória do Tribunal; e b) autorizar o parcelamento, caso requerido, e a cobrança judicial das dívidas, bem como encaminhar cópia do acórdão à Procuradoria da República no Estado da Bahia.
7.	Irresignado, o Sr. Clóvis Meira dos Santos opôs embargos de declaração, alegando obscuridade e omissão no decisum (peça 106) .
II
8.	Feito o resumo dos fatos, do iter processual e do julgado, passo, em primeira aproximação com o recurso, à análise da tempestividade e, por conseguinte, da admissibilidade dos embargos, segundo as regras legais e regimentais de regência da matéria.
9.	Em 10/2/2021, o embargante foi notificado do Acórdão 12965/2020-TCU-Segunda Câmara, por meio do Ofício 66.562/TCU/Seproc, de 1º/12/2020 (peça 95) , conforme atesta o Aviso de Recebimento (AR) dos Correios inserto à peça 103. No aludido AR, consta a assinatura e a identidade do próprio Sr. Clóvis Meira dos Santos.
10.	O prazo para a oposição de embargos de declaração nesta Corte é de 10 dias, nos termos do art. 34, § 1º, da Lei 8.443/1992. Esse prazo conta-se, dia-a-dia, a partir da data da notificação, excluindo-se o dia de início e incluindo-se o do vencimento, consoante as disposições do art. 30, inciso I, alínea d, da precitada lei c/c os arts. 183, inciso I, alínea d, e 185 do Regimento Interno/TCU. Dessarte, considerando a notificação do embargante ocorrida em 10/2/2021, o interregno de 10 dias findou em um sábado (20/2/2021) , o que estendeu o seu vencimento ao dia 22/2/2021, por força da regra estabelecida no art. 185, § 1º, do RI/TCU.
11.	Ocorre que o recorrente, apesar de estar representado por advogado, opôs os declaratórios serodiamente em 8/3/2021 (peça 106) . Ou seja, entre a notificação da decisão acerca do julgamento desta Tomada de Contas Especial (termo a quo para análise da tempestividade: 10/2/2021) e o protocolo dos embargos (8/3/2021) transcorreram mais de 10 dias, de forma que os aclaratórios são intempestivos por desconsiderar o prazo legal. 
12.	A toda evidência, o recurso manejado pelo ex-secretário de saúde não deve ser conhecido, por não ultrapassar a barreira da admissibilidade em face da sua oposição tardia. 
III
13.	Nada obstante, ainda que superada essa etapa (admissibilidade) , o embargante não lograria êxito no provimento do apelo recursal, haja vista que não há qualquer obscuridade ou omissão no julgado recorrido.
14.	Compulsando a peça de embargos, verifico que o recorrente aduz somente que não houve a individualização de sua conduta no Acórdão 12965/2020-TCU-Segunda Câmara. 
15.	Como visto acima, o Denasus constatou que diversas despesas efetuadas com os recursos do SUS estavam desacompanhadas dos documentos comprobatórios (peça 33, p. 5-14) , os quais deixaram de ser apresentados pela gestão de saúde do município de Caraíbas/BA, composta pelo ex-prefeito (Sr. Orlando da Silva Barbosa) e ex-secretários de saúde (Sr. Clóvis Meira dos Santos e Sra. Norma Suely Dias Coelho) . Por conseguinte, foram responsabilizados pelo Denasus e pelo tomador de contas (FNS) .
16.	Diante desses elementos, nestes autos de Tomada de Contas Especial, houve a individualização da conduta dos agentes em diversos documentos: matrizes de responsabilização insertas às peças 47, p. 10 e 11, e 78, p. 13 e 14, citação (peça 53) e instrução final da SecexTCE (peça 78) .
17.	 Referida delimitação de responsabilidade também constou do Relatório que antecedeu o Acórdão recorrido, verbis  (peça 83) : 
"12.1 Ocorrência 1: falta de comprovação de despesas realizadas com recursos repassados, na modalidade fundo a fundo, pelo Ministério da Saúde à Secretaria Municipal de Saúde de Caraíbas-BA, o que caracteriza autorização de despesas sem prévia liquidação e sem o recebimento em bens ou serviços prestados;
'Valor histórico: R$ 154.882,82;
Dispositivos violados: parágrafo único do art. 70 da Constituição Federal; arts. 62 e 63 da Lei 4.320/1964; art. 93 do Decreto-lei 200/1967 e arts. 66 e 145 do Decreto 93.872/1986;
Responsáveis: Srs. Clóvis Meira dos Santos (CPF 526.081.665-04) e Norma Suely Dias Coelho (CPF 172.582.605-44) , ambos na condição de Secretário Municipal de Saúde do município de Caraíbas-BA, e Orlando da Silva Barbosa (CPF 141.400.045-68) , na condição de Prefeito Municipal de Caraíbas-BA;
Condutas: não apresentação de documentação comprobatória das despesas realizadas e autorização de despesas sem prévia liquidação e sem o recebimento em bens ou serviços prestados;
Evidência: Relatório de Auditoria 9668 do Denasus, versão original (peça 34) e versões complementares (peças 30 a 33) .'
12.2 Ocorrência 2: pagamento de cheque sem a documentação comprobatória da despesa realizada com recursos financeiros repassados, na modalidade fundo a fundo, pelo Ministério da Saúde à Secretaria Municipal de Saúde de Caraíbas-BA, o que caracteriza autorização de despesas sem prévia liquidação e sem o recebimento em bens ou serviços prestados;
'Valor histórico: R$ 800,00;
Dispositivos violados: parágrafo único do art. 70 da Constituição Federal; arts. 62 e 63 da Lei 4. 320/1964; art. 93 do Decreto-lei 200/1967 e arts. 66 e 145 do Decreto 93.872/1986;
Responsáveis: Srs. Clóvis Meira dos Santos (CPF 526.081.665-04) e Norma Suely Dias Coelho (CPF 172.582.605-44) , ambos na condição de Secretário Municipal de Saúde do município de Caraíbas-BA, e Orlando da Silva Barbosa (CPF 141.400.045-68) , na condição de Prefeito Municipal de Caraíbas-BA;
Condutas: não apresentação de documentação comprobatória das despesas realizadas e autorização de despesas sem prévia liquidação e sem o recebimento em bens ou serviços prestados;
Evidência: Relatório de Auditoria 9668 do Denasus, versão original (peça 34) e versões complementares (peças 30 a 33) .'
18. Ressalte-se que todas ocorrências se referem à falta e/ou falha na documentação comprobatória das despesas, como descrito no Relatório de Auditoria 9668 do Denasus, versão original (peça 34) e versões complementares (peças 30 a 33) .
 (...) 
Individualização das Condutas
22. Cabe ressaltar que a responsabilização dos agentes públicos integrantes da relação processual desta TCE é compatível com o entendimento firmado pelo TCU no item 9.3.3 do Acórdão 1072/2017-TCU-Plenário, de relatoria do Ministro Bruno Dantas, segundo o qual o dano ao erário deve ser restituído ao FNS pelos gestores: 
'9.3.3. tratando-se de débito decorrente de dano ao erário propriamente dito, cabe ao gestor responsável pela irregularidade a obrigação de devolver os recursos, visto que, nessas situações, não há evidências de que eles tenham sido aplicados em prol de alguma finalidade pública, devendo a recomposição ser feita ao Fundo Nacional de Saúde, em respeito ao disposto no art. 2º, inciso VII, do Decreto 3.964/2001 combinado com o art. 33, § 4º, da Lei 8.080/1990.'
23. Considerando os ilícitos acima identificados, a imputação de responsabilidade atende aos pressupostos estabelecidos na jurisprudência desta Corte de Contas. Com efeito, há elementos para individualizar as condutas, o nexo de causalidade entre estas e as irregularidades geradoras do dano e está caracterizada a atuação, no mínimo culposa, dos responsáveis, conforme resumido na matriz de responsabilização anexa a esta instrução e a seguir demonstrado.
24. Conforme apontado pelo Tomador de Contas, a responsabilidade pela ausência de comprovação da regularidade de aplicação dos recursos nas unidades de saúde foi atribuída aos secretários municipais de saúde, ocupantes deste cargo no período em que as irregularidades constatadas foram praticadas, bem como ao prefeito municipal à época." (grifos acrescidos) 
18.	Como se nota, as irregularidades referentes à "falta de comprovação de despesas realizadas com recursos repassados" (no valor de R$ 154.882,82) e ao "pagamento de cheque sem a documentação comprobatória" (na quantia de R$ 800,00) eram comuns aos três gestores da saúde do município de Caraíbas/BA, o que desencadeou a citação e a consequente responsabilização solidária do ora embargante com a outra ex-secretária de saúde e o ex-prefeito, haja vista que se tratava da cúpula que administrava as verbas federais do SUS naquela municipalidade. 
19.	Na Proposta de Deliberação que impulsionou o Acórdão vergastado, igualmente foram examinadas as ocorrências e a necessidade de responsabilização de todos os ex-agentes, com especial ênfase conferida ao ex-prefeito, pois esse ex-gestor atendeu ao chamamento processual desta Corte, apresentando suas alegações de defesa, diferentemente dos ex-secretários que nem sequer se manifestaram nos autos, e porquanto o Denasus havia excluído o ex-alcaide da "Proposição do Ressarcimento" constante do Relatório Complementar emitido em 8/3/2013, conforme trecho que reproduzo (peça 84) : 
"9. Como visto no Relatório precedente e na síntese acima, as irregularidades que grassaram este processo decorreram de achados identificados em fiscalização, conforme o Relatório de Auditoria 9.668 do Denasus, versões original (peça 34) e complementares (peças 30 a 33) .
10. Em suas alegações de defesa, o ex-prefeito limitou-se a afirmar que não deveria responder pelas irregularidades constatadas, uma vez que o Relatório Complementar da Auditoria 9.668 do Denasus teria excluído o seu nome da proposição de ressarcimento (peça 60, p. 1 e 2) .
11. A unidade técnica bem reptou a assertiva do ex-alcaide, consoante trecho da instrução que se segue (peça 78) :
'38. Conforme já analisado na seção 'Individualização das Condutas', o relatório de fiscalização original do Denasus (peça 34) , elaborado em 3/5/2012, incluiu no rol dos responsáveis pelas ocorrências listadas o Sr. Orlando da Silva Barbosa, prefeito municipal de Caraíbas-BA no período de 1º/5/2004 a 31/12/2008. No entanto, em pronunciamento posterior, constante do relatório complementar emitido em 8/3/2013 (peça 30) , o Denasus excluiu o Sr. Orlando da 'Proposição do Ressarcimento' uma vez que não seria responsável pelas constatações elencadas no relatório original.
39. No entanto, em despacho de 30/5/2017 (peça 19) , o Denasus decidiu pela responsabilização do ex-prefeito municipal de Caraíbas-BA (...) .'
12. Como se percebe, o despacho de 30/5/2017 subscrito pela equipe de fiscalização do Denasus, inserto à peça 19, reincluiu o ex-prefeito no rol da fiscalização, atribuindo-lhe responsabilidade pelos recursos públicos glosados. 
13. Entendo que essa medida foi providencial, porquanto, compulsando os autos, verifico que há provas suficientes de que o Sr. Orlando da Silva Barbosa atuou direta e ativamente na gestão dos recursos repassados pelo SUS ora em exame, conforme atestam os diversos documentos que integram as peças 10 a 18 destes autos, nas quais se constatam autorizações expressas do ex-alcaide para empenhos e pagamentos de despesas nos exercícios de 2007 e 2008. 
14. Em hipóteses semelhantes, esta Corte tem interpretado que o prefeito deve responder pelo débito. Nessa linha de exegese estão os seguintes excertos de julgados que colho da ferramenta de pesquisa do Tribunal 'Jurisprudência Selecionada': 
Acórdão 203/2018-TCU-Plenário (rel. min. Augusto Nardes) 
'O prefeito somente responde por irregularidades na aplicação de recursos do Sistema Único de Saúde  (SUS)  caso delas participe ativamente, pois, no âmbito municipal, a direção do SUS é competência da respectiva secretaria de saúde ou órgão equivalente (art. 9º, inciso III, da Lei 8.080/1990) .'
Acórdão 12168/2019-TCU-Primeira Câmara (de minha relatoria) 
'Na ausência de evidências de que o prefeito municipal tenha participado de atos e procedimentos irregulares na aplicação de recursos do Sistema Único de Saúde  (SUS) , a responsabilidade pelas ocorrências apuradas deve recair unicamente sobre o secretário municipal de saúde, em face das disposições contidas nas Leis 8.080/1990 e 8.142/1990.'
15. Como se percebe, a proposta da unidade técnica de responsabilizar o ex-prefeito, ante a sua gestão ativa nos recursos do SUS em questão, tem aderência ao magistério jurisprudencial desta Corte.
16. Lembro que as ocorrências indicadas no item 5 acima, a respeito das quais os agentes arrolados no processo foram instados a se manifestar, afastam o nexo de causalidade entre os recursos federais recebidos e as despesas realizadas e, por conseguinte, impedem a comprovação da boa e adequada utilização das verbas federais transferidas à municipalidade para manutenção do Piso de Atenção Básica nos exercícios de 2007 e 2008.
17. Deve-se deixar bem vincado que cabe ao gestor que se comprometeu a aplicar o dinheiro público nas finalidades previstas em lei o ônus de demonstrar o emprego dos recursos, mediante documentação suficiente e hábil para tanto, o que não ocorreu nestes autos.
18. Frise-se ainda que esse dever decorre de imposição do ordenamento jurídico, a teor do bloco normativo composto pelas disposições dos arts. 70, parágrafo único, da Constituição Federal, 93 do Decreto-lei 200/1967 e 66 do Decreto 93.872/1986.
19. Nessa conexão de ideias, ante as evidências que permeiam os autos de que houve atos de despesas irregulares com recursos do SUS, sem apresentação de documentos comprobatórios desses gastos - que foram objeto de glosa pelo Denasus e pelo Fundo tomador de contas, com ratificação da unidade técnica que atuou nestes autos e do Parquet especializado -, creio que está seguramente evidenciada a necessidade de responsabilização dos ex-agentes, devendo as suas contas ser julgadas irregulares, com condenação ao pagamento do débito quantificado no processo." (grifos acrescidos) 
20. 	Percebe-se da reprodução supra que, mesmo dada maior relevância à responsabilização do ex-prefeito, pelos motivos mencionados no item 19 acima, restou indicado, nos excertos dos Acórdão 203/2018-TCU-Plenário (rel. min. Augusto Nardes) e 12.168/2019 - 1ª Câmara (de minha relatoria) , que, por força do disposto no art. 9º, inciso III, da Lei 8.080/1990, incumbe ao secretário de saúde a gestão financeira dos recursos do SUS transferidos ao município, devendo responder por irregularidades quando constatada a existência de evidências de conduta omissiva ou comissiva em práticas ilícitas apuradas.
21.	O embargante fez parte da administração local que efetuou despesas declaradas como realizadas com verbas do SUS, sem que fossem apresentados os documentos necessários à sua comprovação, tais como notas fiscais, recibos e notas de empenho, conforme apurou a auditoria conduzida pelo Denasus. 
22.	Diante da ausência de elementos nos autos que estabelecessem o nexo de causalidade entre os gastos e os valores recebidos via SUS, restou plena e suficientemente configurada a hipótese de dano e a consequente responsabilização solidária pelo prejuízo.
23.	Ao permanecer inerte por ocasião da citação promovida por este Tribunal, o ora embargante deixou passar in albis a oportunidade de trazer ao processo a documentação necessária à comprovação das despesas impugnadas.
24.	Nesse contexto, ao não demonstrar o liame de causalidade das despesas glosadas pelo Denasus, o ex-secretário de saúde atendeu aos pressupostos para que lhe fosse imputada a responsabilidade pelos ilícitos geradores do dano ao erário acima apontados, conforme os arts. 70, parágrafo único, da Constituição Federal, 93 do Decreto-lei 200/1967 e 66 do Decreto 93.872/1986, disposições normativas que foram expressamente mencionadas na Proposta de Deliberação que sustentou o Acórdão vergastado (v. item 19 supra) .
IV
25.	Pelo exposto acima, percebe-se que, além de intempestivos os embargos, as alegadas obscuridade e omissão não se sustentam, porquanto são inexistentes e especialmente porque a questão da responsabilização do ex-agente foi examinada na deliberação atacada. 
26.	De mais a mais, depreende-se que o objetivo do irresignado ao manejar os embargos é revolver o mérito do Acórdão 12965/2020-TCU-Segunda Câmara. 
27.	Registro o desacerto da via recursal eleita pelo recorrente para manifestar seu descontentamento contra a deliberação vergastada, haja vista que os declaratórios não se prestam à alteração do mérito das decisões atacadas, pois têm a finalidade de corrigir os defeitos no acórdão, nos termos do que dispõe o art. 34, caput, da Lei 8.443/1992.
28. 	No caso dos autos, o defendente procura fazer valer seu desiderato na via estreita dos embargos de declaração, buscando rediscutir matéria já assentada por este Colegiado à luz do que seria mais favorável ao seu interesse. Tal desígnio não deve ocorrer por meio da espécie recursal dos aclaratórios para a pretensão de reformar o acórdão combatido.
29. 	Nessa linha tem sido a jurisprudência deste Tribunal (v. g.: Acórdãos 2.635/2015, rel. min. Bruno Dantas, e 291/2015, rel. min. Walton Alencar Rodrigues, ambos do Plenário) , bem como do Supremo Tribunal Federal (v. g.: RE 327376/PR, DJ 12/06/2002, AI 423108 AgR-ED/DF, DJ 18/02/2005; AI 455611 AgR-ED/RS, DJ 18/02/2005; AI 488470 AgR-ED/RS, DJ 18/02/2005) . A exemplo, reproduzo trecho de decisão monocrática exarada pelo Ministro Carlos Velloso no RE 327376/DF:
"Não cabe, por outro lado, em sede de embargos de declaração, rediscutir a matéria decidida, para modificar o julgado em sua essência ou substância (...) . Inviável, portanto, o RE, nego-lhe seguimento."
30.	Dessa forma, mesmo que fossem estes embargos conhecidos, não haveria guarida no meio processual escolhido pelo defendente para revisitar o mérito de questões já examinadas pelo Tribunal, cabendo ao irresignado com o teor da deliberação emitida se valer das vias recursais adequadas para provocar a reapreciação da matéria por esta Casa de Contas, observando evidentemente os prazos legais para tanto. 
31.	Fixadas essas premissas, proponho ao Colegiado, em substância, o não conhecimento dos declaratórios.
	Pelo exposto, manifesto-me por que seja adotada a deliberação que ora submeto a este Colegiado.
	
T.C.U., Sala de Sessões, em 20 de abril de 2021.
MARCOS BEMQUERER COSTA
						       Relator